【裁判字號】    94,訴,2341
【裁判日期】    950126
【裁判案由】    違反槍砲彈藥刀械管制條例
【裁判全文】
臺灣桃園地方法院刑事判決              94年度訴字第2341號
公  訴  人  台灣桃園地方法院檢察署檢察官
被      告  乙○○
指定辯護人  本院公設辯護人甲○○
上列被告因違反槍砲彈藥刀械管制條例案件，經檢察官提起公訴
（94年度偵字第19343 號），本院判決如下：
    主  文
乙○○未經許可，持有可發射子彈具有殺傷力之改造手槍，處有
期徒刑壹年拾月，併科罰金新臺幣萬元；罰金如易服勞役，以
銀元佰元即新臺幣玖佰元折算壹日。扣案具殺傷力改造手槍壹
支（槍枝管制編號0000000000）、土造子彈貳顆，均沒收之。
    事  實
一、乙○○明知未經許可，不得持有具有殺傷力之槍枝、子彈，
    竟未經主管機關許可，於民國94年9 月11日晚上8 、9 時許
    ，在臺北縣三重疏洪道旁之跳蚤市場，自真實姓名年籍不詳
    綽號「小鍾」之成年男子處，收受具殺傷力之改造手槍1 支
    （仿FN廠1910型半自動手槍製造之玩具手槍換裝土造金屬槍
    管改造而成之改造手槍，機械性能良好，可供擊發適用子彈
    ，槍枝管制編號：0000000000號）及土造子彈3 顆，而同時
    持有之。嗣於同年月12日晚上9 時40分許，乙○○攜帶上開
    槍彈放置在其所駕駛車號GJ-3598 號自小客車內，在桃園縣
    桃園市○○街與中興街口處為警攔檢時，在警方尚未發覺
    本件犯罪前，當場向桃園縣政府警察局保安警察隊警員丙○
    ○自首持有上開改造手槍、土造子彈，且帶同警員自車號GJ
    -3598 號自小客車內搜索起獲前述具有殺傷力之槍、彈而主
    動報繳其持有之全部槍、彈，並接受裁判。
二、案經桃園縣政府警察局移請臺灣桃園地方法院檢察署檢察官
    偵查起訴。
    理  由
一、訊據被告乙○○於警詢、偵查及本院審理期間，對於上揭時
    、地，持有上開具殺傷力之改造手槍1 支、土造子彈3 顆之
    事實坦承不諱，且扣案手槍1 支（槍枝管制編號：00000000
    00號）經鑑定為仿FN廠1910型半自動手槍製造之玩具手槍換
    裝土造金屬槍管及而成之改造手槍，機械性能良好，可供擊
    發適用子彈，認具殺傷力；子彈3 顆，認均係土造子彈（具
    直徑約7.7mm 金屬彈頭），採樣1 顆，可擊發，認具殺傷力
    ，有內政部警政署刑事警察局94年9 月20日刑鑑字第094013
    9757號槍彈鑑定書1 件附卷可稽（見偵查卷第47頁至第43頁
    可稽，被告之自白堪認與事實相符。本件事證明確，被告犯
    行堪以認定。
二、核被告所為，係犯槍砲彈藥刀械管制條例第8 條第4 項未經
    許可持有可發射子彈具有殺傷力之改造手槍罪、同條例第12
    條第4 項之未經許可持有子彈罪。被告同時收受具有殺傷力
    之改造手槍1支、具殺傷力之土造子彈4顆而持有之，係一持
    有行為，同時觸犯上開二罪名，為想像競合犯，應從重之未
    經許可持有可發射子彈具有殺傷力之改造手槍一罪處斷。另
    詰之證人即查獲本案之員警丙○○於本院審理時結證稱：查
    獲本案當天被告剛開始說未帶身分證，且其所告知之身分證
    字號錯誤，所以要帶被告回警局查身分，結果被告逃跑，被
    我們追到時被告才說自己被通緝，並主動告訴我們他車子右
    前座腳踏板下有槍，並且帶我們去起獲等語（見本院卷第28
    頁），足認本件係於警員尚無確切之根據而合理懷疑被告持
    有上開槍枝及子彈前，被告即當場自車輛右前座腳踏板下取
    出上開全部槍、彈，繳交予警員扣案，自首而受裁判無誤，
    應依槍砲彈藥刀械管制條例第18條第1 項前段規定，依法減
    輕其刑。茲審酌被告本案持有具有殺傷力之改造手槍有1支
    、土造子彈3 顆，持有時間僅數日，犯後自首犯罪，並坦承
    犯罪事實，及其他一切情狀，量處如主文所示之刑，並諭知
    罰金刑如易服勞役之折算標準。
三、扣案具有殺傷力之改造手槍1 支（槍枝管制編號：00000000
    00號）、子彈2 顆（均具直徑約7.44mm之金屬彈頭），均屬
    違禁物，依刑法第38條第1 項第1 款之規定，宣告沒收。再
    原扣案之土造子彈1 顆（具直徑約7.44mm之金屬彈頭），雖
    本屬違禁物，惟業於送鑑定時經試射，已不具子彈功能，不
    具殺傷力，有上引之內政部警政署刑事警察局鑑定書可證，
    無庸為沒收之諭知，附此敘明。
據上論斷，應依刑事訴訟法第299 條第1 項前段，槍砲彈藥刀械
管制條例第8 條第4 項、第12條第4 項、第18條第1 項前段，刑
法第11條、第55條、第42條第2 項、第38條第1 項第1 款，罰金
罰鍰提高標準條例第2 條，現行法規所定貨幣單位折算新臺幣條
例第2條，判決如主文。
本案經檢察官蔡孟利到庭執行職務。
中    華    民    國    95    年    1     月    26    日
                  刑事第一庭  審判長法  官  曾淑華
                                    法  官  黃梅淑
                                    法  官  朱美璘
以上正本證明與原本無異
如不服本判決書應於送達後10日內向本院提出上訴狀
                                    書記官  楊鳳滿
中    華    民    國    95    年    1     月    27    日
附錄本案論罪科刑法條：
槍砲彈藥刀械管制條例第8條
未經許可，製造、販賣或運輸鋼筆槍、瓦斯槍、麻醉槍、獵槍、
空氣槍或第4 條第1 項第1 款所定其他可發射金屬或子彈具有殺
傷力之各式槍砲者，處無期徒刑或5 年以上有期徒刑，併科新臺
幣1 千萬元以下罰金。
未經許可，轉讓、出租或出借前項所列槍枝者，處5 年以上有期
徒刑，併科新臺幣1 千萬元以下罰金。
意圖供自己或他人犯罪之用，而犯前二項之罪者，處無期徒刑或
7 年以上有期徒刑，併科新臺幣1 千萬元以下罰金。
未經許可，持有、寄藏或意圖販賣而陳列第1 項所列槍枝者，處
3 年以上10年以下有期徒刑，併科新臺幣700 萬元以下罰金。
第 1 項至第 3 項之未遂犯罰之。
槍砲彈藥刀械管制條例第12條
未經許可，製造、販賣或運輸子彈者，處 1 年以上 7 年以下有
期徒刑，併科新台幣 500 萬元以下罰金。
未經許可，轉讓、出租或出借子彈者，處 6 月以上 5 年以下有
期徒刑，併科新台幣 300 萬元以下罰金。
意圖供自己或他人犯罪之用，而犯前二項之罪者，處 3 年以上
10 年以下有期徒刑，併科新台幣 700 萬元以下罰金。
未經許可，持有、寄藏或意圖販賣而陳列子彈者，處 5 年以下有
期徒刑，併科新台幣 300 萬元以下罰金。
第 1 項至第 3 項之未遂犯罰之。


司法院資訊處製作；財團法人民間司法改革基金會備份。
